臺灣臺北地方法院民事裁定
111年度亡字第9號
聲  請  人  臺灣臺北地方檢察署檢察官
失  蹤  人  謝為仁  

上列聲請人聲請宣告謝為仁死亡事件，本院裁定如下：
    主  文
宣告謝為仁（男，民國00年00月0日生，身分證統一編號：Z0000
00000號，失蹤前戶籍地址：臺北市○○區○○○路0段000號4樓）於
民國九十五年一月二十七日下午十二時死亡。
聲請程序費用由謝為仁遺產負擔。
    理  由
一、聲請意旨略以：失蹤人謝為仁係民國00年00月0日生，於88
    年1月27日失蹤，原設籍於臺北市○○區○○街00巷00號，惟周
    遭居民均不認識失蹤人，迄今已失蹤3年。又失蹤人前經本
    院於111年2月16日准予公示催告裁定在案，現申報期間屆滿
    ，未據失蹤人陳報其生存，或知其生死者陳報其所知，為此
    ，爰依法聲請宣告失蹤人死亡等語。
二、按失蹤人失蹤滿7年後，法院得因利害關係人或檢察官之聲
    請，為死亡之宣告；失蹤人為80歲以上者，得於失蹤滿3年
    後，為死亡之宣告；又受死亡宣告者，以判決內所確定死亡
    之時，推定其為死亡；前項死亡之時，應為前條各項所定期
    間最後日終止之時，民法第8條第1、2項、第9條第1、2項前
    段分別定有明文。　　
三、聲請人主張之事實，業據其提出失蹤人親屬查詢表、失蹤人
    迄今連貫之戶籍謄本、臺北市政府警察局萬華分局110年8月
    27日北市警萬分防字第1103047719號函暨失蹤人口系統資料
    報表影本、內政部移民署110年8月30日移署資字第11000887
    42號函、臺北市殯葬管理處110年9月1日北市殯儀二字第110
    3011070號函、國軍退除役官兵輔導委員會110年8月31日輔
    統字第1100062749號函、全民健保資料回復表、個人戶籍資
    料(完整姓名)查詢結果、己身一親等資料查詢結果、臺北市
    政府警察局萬華分局110年12月16日北市警萬分刑字第11030
    43768號函暨職務報告等件為證(見臺灣臺北地方檢察署110
    年度民參字第74號偵查卷宗第6至51頁、第59至61頁)，並有
    本院111年2月16日公示催告裁定及本院網路公告列印頁附卷
    可稽。今申報期屆滿，未據失蹤人陳報其生存，或知其生死
    者陳報其所知，自得聲請對之為死亡宣告。故聲請人聲請對
    失蹤人為死亡宣告，核無不合，應予准許。
四、失蹤人自88年1月27日失蹤，計至95年1月27日，已屆滿7年
    ，自應推定其於是日下午12時為死亡之時，准予依法宣告。
五、爰依家事事件法第154條第3項裁定如主文。
中　　華　　民　　國　　111 　年　　8 　　月　　29　　日
                 家事法庭    法　　官    蘇珍芬
以上正本係照原本作成。
如不服本裁定應於送達後10日內向本院提出抗告狀，並繳納抗告
費新臺幣1,000元。
                             書 記 官    羅  蓉
中　　華　　民　　國　　111 　年　　8 　　月　　29　　日